臺灣臺南地方法院刑事裁定　　　　　　　 98年度易字第727號
公　訴　人　臺灣臺南地方法院檢察署檢察官
被　　　告　楊國華
上列被告贓物等案件，對於證據能力之爭執有無，本院裁定如下
：
    主  文
本案各項證據之證據能力之認定，詳如附表之「本院認定有無證
據能力」欄所載。
    理  由
一、各項證據之證據能力認定之理由，詳如附表之「本院認定之
    理由」欄所載。
二、依刑事訴訟法第220條，裁定如主文。
中    華    民    國   100    年    3     月    23    日
                  刑事第二庭  審判長  法  官  吳坤芳
                                      法  官  張明晃
                                      法  官  黃翰義
以上正本證明與原本無異。
不得抗告。
                                      書記官  謝文心
中    華    民    國   100    年    3     月    23    日
附表
註：卷宗代號一覽表：
高市警刑大偵11字第00970033181號刑案偵查卷宗以「警一卷
  」表示。
公警刑字第0970000459號刑事偵查卷宗以「警二卷」表示。
97年度偵字第8699號偵查卷宗以「偵一卷」表示。
97年度交查字第2065號偵查卷宗以「偵二卷」表示。
97年度他字第1702號偵查卷宗以「偵三卷」表示。
97年度偵字第13130號偵查卷宗以「偵四卷」表示。
98年度易字第727號刑事卷宗(一)以「本院卷(一)」表示。
98年度易字第727號刑事卷宗(二)以「本院卷(二)」表示。
98年度易字第727號刑事卷宗(三)以「本院卷(三)」表示。
99年度易字第164號刑事卷宗以「易字卷」表示。
壹、檢察官提出之證據資料
┌──┬────────┬────┬────────────┬───┬───┬──────┐
│編號│檢方之證據資料  │ 頁次   │  檢 方 待 證 事 項     │被告之│本院認│本院認定之理│
│    │                │        │                        │主張  │定有無│由〔刑事訴訟│
│    │                │        │                        │      │證據能│法（下稱刑訴│
│    │                │        │                        │      │力    │法）〕      │
├──┼────────┼────┼────────────┼───┼───┼──────┤
│(一)  │被告楊國華之供述│1.      │1.被告楊國華坦認本件犯行│不爭執│有    │依刑訴法第15│
│    │：              │(1)警一卷│  。                    │      │      │6條第1項，被│
│    │1.於警察詢問時之│  P3-4  │2.被告楊國華經由不知情之│      │      │告之自白出於│
│    │  供述：        │(2)警一卷│  賴志雄仲介，在臺中縣東│      │      │任意性，且與│
│    │(1)97.04.07(14時 │  P6-8  │  勢鎮處，將李啟銘之挖土│      │      │事實相符者，│
│    │  33分)         │(3)警一卷│  機售與不知情之羅炳煌之│      │      │得為證據。是│
│    │(2)97.04.07(16時 │  P9-11 │  事實。                │      │      │被告之供述合│
│    │  55分)         │(4)警一卷│1.本件竊盜犯行係被告楊國│      │      │於任意性法則│
│    │(3)97.04.07(17時 │  P12-15│  華、被告杜建欽與被告黃│      │      │，具有自然關│
│    │  25分)         │(5)警一卷│  以明共同為之。        │      │      │聯性，與事實│
│    │(4)97.04.17(18時 │  P16-24│2.本件偽造之海關進口報單│      │      │相符，當有證│
│    │  30分)         │(6)警一卷│  係由被告黃以明於轉售當│      │      │據能力。    │
│    │(5)97.04.28(16時 │  P25-28│  日（即96年12月14日）所│      │      │            │
│    │  15分)         │(7)警一卷│  提供。                │      │      │            │
│    │(6)97.04.28(18時 │  P30-32│                        │      │      │            │
│    │  00分)         │(8)警二卷│                        │      │      │            │
│    │(7)97.05.16(19時 │  P24-26│                        │      │      │            │
│    │  20分)         │        │                        │      │      │            │
│    │(8) 97.06.18(10時│2.      │                        │      │      │            │
│    │  45分)         │(1)偵一卷│                        │      │      │            │
│    │                │  P29-32│                        │      │      │            │
│    │2.於檢察官訊問時│(2)偵一卷│                        │      │      │            │
│    │  之供述：      │  P90   │                        │      │      │            │
│    │(1)97.06.18(15時 │        │                        │      │      │            │
│    │  5分)(以證人身 │        │                        │      │      │            │
│    │  分--有具結)   │        │                        │      │      │            │
│    │(2)98.04.15(10時 │        │                        │      │      │            │
│    │  43分)(以證人身│        │                        │      │      │            │
│    │  分--有具結)   │        │                        │      │      │            │
├──┼────────┼────┼────────────┼───┼───┼──────┤
│(二)  │證人即同案被告杜│1.      │渠係受楊國華僱用行竊挖土│不爭執│有    │1.          │
│    │建欽之供述：    │(1)警一卷│機，其有與被告楊國華在臺│      │      │(1)(2)(3)      │
│    │1.於警察詢問時之│  P33-37│南縣永康市二王公墓內共同│      │      │被告知有刑事│
│    │  供述：        │(2)警一卷│行竊方國忠之挖土機，方國│      │      │訴訟法第159 │
│    │(1)97.05.05(18時 │  P38-42│忠之挖土機有置放在其住處│      │      │條第1項不得 │
│    │  40分)         │(3)警二卷│旁空地 2個多月，楊國華常│      │      │為證據之情形│
│    │(2)97.05.05(20時 │  P9-12 │駕駛車號 HR-8046 號小客 │      │      │，而不爭執其│
│    │  40分)         │        │車在行竊現場觀察，若竊得│      │      │證據能力，依│
│    │(3)97.06.16(16時 │2.      │挖土機即會駕駛該車在前方│      │      │同法第159條 │
│    │  17分)         │(1)偵一卷│引導至指定處所。        │      │      │之5第2項之規│
│    │                │  P41-44│本件竊盜犯行係被告楊國華│      │      │定，有證據能│
│    │                │(2)偵一卷│、被告杜建欽與被告黃以明│      │      │力。        │
│    │2.於檢察官訊問時│  P75-76│共同為之。              │      │      │            │
│    │  之供述：      │(3)偵二卷│                        │      │      │2.          │
│    │(1)97.06.27(14時 │  P91-93│                        │      │      │(1)(2)(3)      │
│    │  53分)(以證人身│        │                        │      │      │證人於偵查中│
│    │  分--有具結)   │        │                        │      │      │具結向檢察官│
│    │(2) 98.01.15(11  │        │                        │      │      │所為之證述，│
│    │  時13分)(以證人│        │                        │      │      │無顯不可信之│
│    │  身分--有具結) │        │                        │      │      │情況，依刑事│
│    │(3)98.04.15(10時 │        │                        │      │      │訴訟法第159 │
│    │  43分)(以證人身│        │                        │      │      │條之1第2項，│
│    │  分--有具結)   │        │                        │      │      │得為證據。  │
├──┼────────┼────┼────────────┼───┼───┼──────┤
│(三)  │證人簡勝紘之指述│1.      │竊得之挖土機，由被告杜建│不爭執│1.    │1.          │
│    │：              │(1)警一卷│欽以板車載運至嘉義縣大林│      │(1)(2)  │(1)(2)        │
│    │1.於警察詢問時之│  P44-48│鎮○○段70地號，由被告楊│      │有    │被告知有刑事│
│    │  供述：        │(2)警一卷│國華出面以35萬元賤價（原│      │      │訴訟法第159 │
│    │(1)97.05.05(16時 │  P49-50│價為80萬元）且賒債方式，│      │2.    │條第1項不得 │
│    │  20分)         │        │售與知情之簡勝紘之事實。│      │(1)    │為證據之情形│
│    │(2)97.05.05(20時 │2.      │                        │      │無    │，而不爭執其│
│    │  00分)         │(1)偵一卷│                        │      │      │證據能力，依│
│    │                │  P55-57│                        │      │      │同法第159條 │
│    │2.於檢察官訊問時│        │                        │      │      │之5第2項之規│
│    │  之供述：      │        │                        │      │      │定，有證據能│
│    │(1)97.07.09(15時 │        │                        │      │      │力。        │
│    │  17分)         │        │                        │      │      │            │
│    │                │        │                        │      │      │2.          │
│    │                │        │                        │      │      │(1)          │
│    │                │        │                        │      │      │證人於偵查中│
│    │                │        │                        │      │      │依法應具結而│
│    │                │        │                        │      │      │未具結，依刑│
│    │                │        │                        │      │      │事訴訟法第  │
│    │                │        │                        │      │      │158條之3，無│
│    │                │        │                        │      │      │證據能力。  │
│    │                │        │                        │      │      │            │
├──┼────────┼────┼────────────┼───┼───┼──────┤
│(四)  │證人即同案被告黃│偵一卷  │渠有向他人買挖土機，於97│不爭執│有    │證人於偵查中│
│    │以明之供述：    │P62-63  │年4月下旬，以 18 萬 5 千│      │      │具結向檢察官│
│    │於檢察官訊問時之│        │元價格售與不知情之張介新│      │      │所為之證述，│
│    │供述：          │        │，惟無法指出出售人之姓名│      │      │無顯不可信之│
│    │97.10.08(11時31 │        │地址。                  │      │      │情況，依刑事│
│    │分 )( 以證人身份│        │                        │      │      │訴訟法第159 │
│    │-- 有具結 )     │        │                        │      │      │條之1第2項，│
│    │                │        │                        │      │      │得為證據。  │
├──┼────────┼────┼────────────┼───┼───┼──────┤
│(五)  │證人即被害人李啟│警一卷  │告訴人李啟銘於96年12月12│不爭執│有    │被告知有刑事│
│    │銘之證述：      │P70-72  │日7時30分許，發現其停放 │      │      │訴訟法第159 │
│    │於警察詢問時之供│        │在南縣關廟鄉北勢村電線桿│      │      │條第1項不得 │
│    │述：            │        │編號高幹42左17處之挖土機│      │      │為證據之情形│
│    │97.04.18(15時30 │        │失竊之事實。            │      │      │，而不爭執其│
│    │分)             │        │                        │      │      │證據能力，依│
│    │                │        │                        │      │      │同法第159條 │
│    │                │        │                        │      │      │之5第2項之規│
│    │                │        │                        │      │      │定，有證據能│
│    │                │        │                        │      │      │力。        │
│    │                │        │                        │      │      │            │
│    │                │        │                        │      │      │            │
│    │                │        │                        │      │      │            │
│    │                │        │                        │      │      │            │
│    │                │        │                        │      │      │            │
├──┼────────┼────┼────────────┼───┼───┼──────┤
│(六)  │證人賴志雄之證述│1.      │被告楊國華於96年12月14日│不爭執│1.    │1.          │
│    │：              │(1)警一卷│出面，經由不知情之賴志雄│      │(1)    │(1)          │
│    │1.於警察詢問時之│  P53-55│仲介，在臺中縣東勢鎮處，│      │有    │被告知有刑事│
│    │  供述：        │2.      │將李啟銘之挖土機售與不知│      │      │訴訟法第159 │
│    │(1)97.04.18(11時 │(1)偵一卷│情之羅炳煌之事實。      │      │2.    │條第1項不得 │
│    │  55分)         │  P42   │                        │      │(1)(2)  │為證據之情形│
│    │                │(2)偵二卷│                        │      │無    │，而不爭執其│
│    │2.於檢察官訊問時│  P78-79│                        │      │      │證據能力，依│
│    │  之供述：      │        │                        │      │      │同法第159條 │
│    │(1)97.06.27(14時 │        │                        │      │      │之5第2項之規│
│    │  53分)         │        │                        │      │      │定，有證據能│
│    │(2)97.12.29(11時 │        │                        │      │      │力。        │
│    │  12分)         │        │                        │      │      │            │
│    │                │        │                        │      │      │2.          │
│    │                │        │                        │      │      │(1)(2)        │
│    │                │        │                        │      │      │證人於偵查中│
│    │                │        │                        │      │      │依法應具結而│
│    │                │        │                        │      │      │未具結，依刑│
│    │                │        │                        │      │      │事訴訟法第  │
│    │                │        │                        │      │      │158條之3，無│
│    │                │        │                        │      │      │證據能力。  │
├──┼────────┼────┼────────────┼───┼───┼──────┤
│(七)  │證人張介新之證述│警二卷  │以 18 萬 5 千元價格向黃 │不爭執│有    │被告知有刑事│
│    │：              │P58-60  │以明購買挖土機（方國忠所│      │      │訴訟法第159 │
│    │於警察詢問時之供│        │失竊）再以22萬元轉售與陳│      │      │條第1項不得 │
│    │述：            │        │宏斌。                  │      │      │為證據之情形│
│    │97.06.04(18時45 │        │                        │      │      │，而不爭執其│
│    │分)             │        │                        │      │      │證據能力，依│
│    │                │        │                        │      │      │同法第159條 │
│    │                │        │                        │      │      │之5第2項之規│
│    │                │        │                        │      │      │定，有證據能│
│    │                │        │                        │      │      │力。        │
├──┼────────┼────┼────────────┼───┼───┼──────┤
│(八)  │證人陳宏斌之證述│警二卷  │其係以 22 萬元向張介新購│不爭執│有    │被告知有刑事│
│    │：              │P66-67  │得挖土機（方國忠所失竊）│      │      │訴訟法第159 │
│    │於警察詢問時之供│        │。                      │      │      │條第1項不得 │
│    │述：            │        │                        │      │      │為證據之情形│
│    │97.06.04(18時35 │        │                        │      │      │，而不爭執其│
│    │分)             │        │                        │      │      │證據能力，依│
│    │                │        │                        │      │      │同法第159條 │
│    │                │        │                        │      │      │之5第2項之規│
│    │                │        │                        │      │      │定，有證據能│
│    │                │        │                        │      │      │力。        │
├──┼────────┼────┼────────────┼───┼───┼──────┤
│(九)  │證人簡旭榮之證述│警一卷  │證人簡旭榮有僱用簡勝紘開│不爭執│有    │被告知有刑事│
│    │：              │P93-96  │怪手，未出資借予簡勝紘購│      │      │訴訟法第159 │
│    │於警察詢問時之供│        │買本件挖土機贓物之事實。│      │      │條第1項不得 │
│    │述：            │        │                        │      │      │為證據之情形│
│    │97.05.05(16時15 │        │                        │      │      │，而不爭執其│
│    │分)             │        │                        │      │      │證據能力，依│
│    │                │        │                        │      │      │同法第159條 │
│    │                │        │                        │      │      │之5第2項之規│
│    │                │        │                        │      │      │定，有證據能│
│    │                │        │                        │      │      │力。        │
├──┼────────┼────┼────────────┼───┼───┼──────┤
│(十)  │(1)海運通關資料庫│(1)警一卷│(1)船隻掛號為864987號，艙│不爭執│有    │(1)(2)        │
│    │  查詢          │  P64   │  碼為0020號之該筆艙單資│      │      │依法定程序取│
│    │(2)偽造報單號碼  │(2)警一卷│  詢結果。              │      │      │得，且有自然│
│    │  AＺ0000000000號│  P65   │(2)(5)                    │      │      │關聯性。    │
│    │  進口報單      │(3)警一卷│  被告楊國華於96年12月14│      │      │            │
│    │(3)讓渡證明書    │  P66   │  面，持被告黃以明於同日│      │      │(3)(4)(5)      │
│    │(4)估價單        │(4)警一卷│  付偽造之海關進口報單，│      │      │依刑事訴訟法│
│    │(5)財政部基隆關稅│  P67-69│  竊自李啟銘之挖土機有合│      │      │第159-5條第2│
│    │  局97年5月20日 │(5)警一卷│  源憑據，經由不知情之賴│      │      │項，得為證據│
│    │  函(載明報單號 │  P110  │  仲介，在臺中縣東勢鎮處│      │      │。          │
│    │  碼AＺ0000000000│        │  李啟銘之挖土機售與不知│      │      │            │
│    │  號進口報單係偽│        │  羅炳煌之事實。        │      │      │            │
│    │  造            │        │(3)被告楊國華於96年12月14│      │      │            │
│    │                │        │  面簽立讓渡書之事實。  │      │      │            │
│    │                │        │(4)羅炳煌購得李啟銘之挖土│      │      │            │
│    │                │        │  ，再花19萬6590元整修之│      │      │            │
│    │                │        │  。                    │      │      │            │
├──┼────────┼────┼────────────┼───┼───┼──────┤
│(十一)  │(1)海運通關資料庫│(1)      │(1)(2)(3)                  │不爭執│有    │(1)(2)(3)      │
│    │  查詢、報單號碼│警一卷  │羅炳煌所買受之挖土機為李│      │      │依法定程序取│
│    │  BD95Q0000000號│  P75   │啟銘所失竊之事實。      │      │      │得，且有自然│
│    │  之進口報單    │(2)警一卷│告訴人李啟銘所有小松牌  │      │      │關聯性。    │
│    │(2)李啟銘報案三聯│  P76   │（PC200-5機台號碼52399號│      │      │            │
│    │  單            │(3)警一卷│）挖土機進口資料及進口報│      │      │(4)          │
│    │(3)保管結        │  P77   │單。                    │      │      │照片係以機械│
│    │(4)指認照片及機臺│(4)警一卷│                        │      │      │方式留存之影│
│    │  號碼照片計11張│  P78-83│(4)                      │      │      │像紀錄，並非│
│    │                │        │告訴人李啟銘之挖土機外觀│      │      │依憑製作者之│
│    │                │        │情形。                  │      │      │記憶再加以轉│
│    │                │        │                        │      │      │述而得，非屬│
│    │                │        │                        │      │      │傳聞證據，殊│
│    │                │        │                        │      │      │無傳聞法則之│
│    │                │        │                        │      │      │適用。此外復│
│    │                │        │                        │      │      │無證據證明有│
│    │                │        │                        │      │      │何偽造、變造│
│    │                │        │                        │      │      │或違法取得之│
│    │                │        │                        │      │      │情事，係依法│
│    │                │        │                        │      │      │定程序取得，│
│    │                │        │                        │      │      │且與本案事實│
│    │                │        │                        │      │      │具有自然關聯│
│    │                │        │                        │      │      │性，是該照片│
│    │                │        │                        │      │      │具有證據能力│
│    │                │        │                        │      │      │。          │
├──┼────────┼────┼────────────┼───┼───┼──────┤
│(十二)  │97年12月18日在臺│警二卷  │被告楊國華、杜建欽有共同│不爭執│有    │照片係以機械│
│    │南縣永康市○○路│P50-52  │行竊方國忠之挖土機，並由│      │      │方式留存之影│
│    │及中山南路路口監│        │杜建欽保管贓物之事實。  │      │      │像紀錄，並非│
│    │視器翻拍照片6張 │        │                        │      │      │依憑製作者之│
│    │                │        │                        │      │      │記憶再加以轉│
│    │                │        │                        │      │      │述而得，非屬│
│    │                │        │                        │      │      │傳聞證據，殊│
│    │                │        │                        │      │      │無傳聞法則之│
│    │                │        │                        │      │      │適用。此外復│
│    │                │        │                        │      │      │無證據證明有│
│    │                │        │                        │      │      │何偽造、變造│
│    │                │        │                        │      │      │或違法取得之│
│    │                │        │                        │      │      │情事，係依法│
│    │                │        │                        │      │      │定程序取得，│
│    │                │        │                        │      │      │且與本案事實│
│    │                │        │                        │      │      │具有自然關聯│
│    │                │        │                        │      │      │性，是該照片│
│    │                │        │                        │      │      │具有證據能力│
│    │                │        │                        │      │      │。          │
├──┼────────┼────┼────────────┼───┼───┼──────┤
│(十三)  │(1)97年6月4日尋獲│(1)警一卷│張介新所購自黃以明之挖土│不爭執│有    │(1)          │
│    │  方國忠挖土機照│P101-105│機係方國忠所失竊之事實。│      │      │照片係以機械│
│    │  片13張。      │(2)警二卷│                        │      │      │方式留存之影│
│    │(2)張介新之代保管│  P64   │                        │      │      │像紀錄，並非│
│    │  收據          │        │                        │      │      │依憑製作者之│
│    │                │        │                        │      │      │記憶再加以轉│
│    │                │        │                        │      │      │述而得，非屬│
│    │                │        │                        │      │      │傳聞證據，殊│
│    │                │        │                        │      │      │無傳聞法則之│
│    │                │        │                        │      │      │適用。此外復│
│    │                │        │                        │      │      │無證據證明有│
│    │                │        │                        │      │      │何偽造、變造│
│    │                │        │                        │      │      │或違法取得之│
│    │                │        │                        │      │      │情事，係依法│
│    │                │        │                        │      │      │定程序取得，│
│    │                │        │                        │      │      │且與本案事實│
│    │                │        │                        │      │      │具有自然關聯│
│    │                │        │                        │      │      │性，是該照片│
│    │                │        │                        │      │      │具有證據能力│
│    │                │        │                        │      │      │。          │
│    │                │        │                        │      │      │(2)          │
│    │                │        │                        │      │      │依法定程序取│
│    │                │        │                        │      │      │得，且有自然│
│    │                │        │                        │      │      │關聯性。    │
└──┴────────┴────┴────────────┴───┴───┴──────┘
貳、檢察官98年10月06日補充之證據資料
┌──┬────────┬────┬────────────┬───┬───┬──────┐
│編號│檢方之證據資料  │ 頁次   │  檢 方 待 證 事 項     │被告之│本院認│本院認定之理│
│    │                │        │                        │主張  │定有無│由〔刑事訴訟│
│    │                │        │                        │      │證據能│法（下稱刑訴│
│    │                │        │                        │      │力    │法）〕      │
├──┼────────┼────┼────────────┼───┼───┼──────┤
│(十四)  │臺灣臺南地方法院│本院卷一│證明被告楊國華、杜建欽坦│不爭執│有    │依刑訴法第  │
│    │97年度易字第785 │P130-135│承，確有由楊國華出面購買│      │      │159條之5第2 │
│    │號判決          │        │林勝德所有車牌號碼FM-097│      │      │項，得為證據│
│    │                │        │號傾斜式大貨車（引擎號碼│      │      │，且有自然關│
│    │                │        │為F17CA19628 號）。復經 │      │      │聯性。      │
├──┼────────┼────┤變造上揭引擎號碼後，將該├───┼───┼──────┤
│(十五)  │臺灣臺南地方法院│本院卷一│引擎安置於楊國華、杜建欽│不爭執│有    │依刑訴法第  │
│    │檢察署97年偵字第│P136-144│前於96年8月4日凌晨1時30 │      │      │159條之5第1 │
│    │5357、6591、6592│        │分許所竊得陳文龍所有原車│      │      │款，得為證據│
│    │號起訴書        │        │牌號碼GK-329號平板大貨車│      │      │，且有自然關│
│    │                │        │上。其後並將杜建欽偽造之│      │      │聯性。      │
├──┼────────┼────┤553-QR、428-HA、720-HF號├───┼───┼──────┤
│(十六)  │(1)              │(1)      │車牌及FM-097號車牌懸掛於│不爭執│有    │(1)          │
│    │97年3月15日嘉義 │本院卷一│上揭車輛使用，以該懸掛偽│      │      │依刑訴法第  │
│    │縣警察局布袋分局│P145    │造車牌之平板大貨車載運楊│      │      │159條之4第1 │
│    │於杜建欽等竊盜案│        │國華、杜建欽分別於96年12│      │      │款，得為證據│
│    │扣押書1份       │(2)      │月23日、97年1月8日、97年│      │      │，且有自然關│
│    │                │本院卷一│2月1日、97年3月15日所竊 │      │      │聯性。      │
│    │(2)              │P146    │得被害人之挖土機之用。  │      │      │            │
│    │扣案物品照片    │        │                        │      │      │(2)          │
│    │（查獲渠等所駕駛│        │                        │      │      │照片係以機械│
│    │之平板大貨車懸掛│        │                        │      │      │方式留存之影│
│    │720-HF號車牌（平│        │                        │      │      │像紀錄，並非│
│    │板大貨車內另有起│        │                        │      │      │依憑製作者之│
│    │獲之車牌號碼428-│        │                        │      │      │記憶再加以轉│
│    │HA、553-QR號偽造│        │                        │      │      │述而得，非屬│
│    │車牌）          │        │                        │      │      │傳聞證據，殊│
│    │                │        │                        │      │      │無傳聞法則之│
│    │                │        │                        │      │      │適用。此外復│
│    │                │        │                        │      │      │無證據證明有│
│    │                │        │                        │      │      │何偽造、變造│
│    │                │        │                        │      │      │或違法取得之│
│    │                │        │                        │      │      │情事，係依法│
│    │                │        │                        │      │      │定程序取得，│
│    │                │        │                        │      │      │且與本案事實│
│    │                │        │                        │      │      │具有自然關聯│
│    │                │        │                        │      │      │性，是該照片│
│    │                │        │                        │      │      │具有證據能力│
│    │                │        │                        │      │      │。          │
├──┼────────┼────┤                        ├───┼───┼──────┤
│(十七)  │臺灣臺南地方法院│(1)      │                        │不爭執│有    │(1)          │
│    │檢察署97年偵字第│本院卷一│                        │      │      │照片係以機械│
│    │5357、6591、6592│P147    │                        │      │      │方式留存之影│
│    │號扣案之平板大貨│        │                        │      │      │像紀錄，並非│
│    │車所配用引擎，經│(2)      │                        │      │      │依憑製作者之│
│    │電解後還原引擎號│本院卷一│                        │      │      │記憶再加以轉│
│    │碼為F17CA19628號│P148    │                        │      │      │述而得，非屬│
│    │，還原之引擎號碼│        │                        │      │      │傳聞證據，殊│
│    │(1)照片1張       │        │                        │      │      │無傳聞法則之│
│    │(2)車籍查詢基本資│        │                        │      │      │適用。此外復│
│    │  料詳細畫面1份 │        │                        │      │      │無證據證明有│
│    │                │        │                        │      │      │何偽造、變造│
│    │                │        │                        │      │      │或違法取得之│
│    │                │        │                        │      │      │情事，係依法│
│    │                │        │                        │      │      │定程序取得，│
│    │                │        │                        │      │      │且與本案事實│
│    │                │        │                        │      │      │具有自然關聯│
│    │                │        │                        │      │      │性，是該照片│
│    │                │        │                        │      │      │具有證據能力│
│    │                │        │                        │      │      │。          │
│    │                │        │                        │      │      │            │
│    │                │        │                        │      │      │(2)          │
│    │                │        │                        │      │      │依法定程序取│
│    │                │        │                        │      │      │得，且有自然│
│    │                │        │                        │      │      │關聯性。    │
├──┼────────┼────┤                        ├───┼───┼──────┤
│(十八)  │證人林勝德之供述│(1)      │                        │不爭執│有    │(1)(2)        │
│    │：              │本院卷一│                        │      │      │被告知有刑事│
│    │(1)於警察詢問中之│P149-152│                        │      │      │訴訟法第159 │
│    │供述：          │(2)      │                        │      │      │條第1項不得 │
│    │97.04.15（09時35│本院卷一│                        │      │      │為證據之情形│
│    │分）            │P153    │                        │      │      │，而不爭執其│
│    │                │        │                        │      │      │證據能力，依│
│    │(2)指認犯罪嫌疑  │        │                        │      │      │同法第159條 │
│    │人紀錄表1份     │        │                        │      │      │之5第2項之規│
│    │                │        │                        │      │      │定，有證據能│
│    │                │        │                        │      │      │力。        │
├──┼────────┼────┤                        ├───┼───┼──────┤
│(十九)  │被告楊國華於前案│1.      │                        │不爭執│有    │依刑訴法第15│
│    │之供述：        │本院卷一│                        │      │      │6條第1項，被│
│    │1.於警察詢問時之│P154-155│                        │      │      │告之自白出於│
│    │  供述：        │2.      │                        │      │      │任意性，且與│
│    │  97.04.09(16時 │本院卷一│                        │      │      │事實相符者，│
│    │  10分)         │P160-162│                        │      │      │得為證據。是│
│    │                │        │                        │      │      │被告之供述合│
│    │                │        │                        │      │      │於任意性法則│
│    │2.於檢察官訊問時│        │                        │      │      │，具有自然關│
│    │  之供述：      │        │                        │      │      │聯性，與事實│
│    │97.04.27(14時33 │        │                        │      │      │相符，當有證│
│    │分              │        │                        │      │      │據能力。    │
├──┼────────┼────┤                        ├───┼───┼──────┤
│(二十)  │證人即同案被告杜│1.      │                        │不爭執│有    │1.          │
│    │建欽於前案之供述│本院卷一│                        │      │      │被告知有刑事│
│    │：              │P156-159│                        │      │      │訴訟法第159 │
│    │1.於警察詢問時之│        │                        │      │      │條第1項不得 │
│    │  供述：        │2.      │                        │      │      │為證據之情形│
│    │97.04.22(11時30 │本院卷一│                        │      │      │，而不爭執其│
│    │分)             │P163-170│                        │      │      │證據能力，依│
│    │                │        │                        │      │      │同法第159條 │
│    │2.於檢察官訊問時│        │                        │      │      │之5第2項之規│
│    │  之供述：      │        │                        │      │      │定，有證據能│
│    │97.05.02(14時06 │        │                        │      │      │力。        │
│    │分)(以證人身分--│        │                        │      │      │            │
│    │有具結)         │        │                        │      │      │2.          │
│    │                │        │                        │      │      │證人於偵查中│
│    │                │        │                        │      │      │具結向檢察官│
│    │                │        │                        │      │      │所為之證述，│
│    │                │        │                        │      │      │無顯不可信之│
│    │                │        │                        │      │      │情況，依刑事│
│    │                │        │                        │      │      │訴訟法第159 │
│    │                │        │                        │      │      │條之1第2項，│
│    │                │        │                        │      │      │得為證據。  │
├──┼────────┼────┼────────────┼───┼───┼──────┤
│  │(1)              │(1)      │本件被告杜建欽確有於方國│不爭執│有    │依法定程序取│
│    │被告杜建欽所使用│本院卷一│忠所有之挖土機遭竊之接近│      │      │得，且有自然│
│    │行動電話00000000│P172    │時間，出現於監視錄影畫面│      │      │關聯性。    │
│    │95號行動電話申登│        │中所示臺南縣永康市中山南│      │      │            │
│    │資料            │(2)      │路運送竊得挖土機過程之現│      │      │            │
│    │                │本院卷一│場附近之事實。          │      │      │            │
│    │(2)              │P172 反 │                        │      │      │            │
│    │96年10月10日起至│-194    │                        │      │      │            │
│    │97年1月2日止之行│        │                        │      │      │            │
│    │動電話雙向通聯紀│        │                        │      │      │            │
│    │錄              │        │                        │      │      │            │
├──┼────────┼────┼────────────┼───┼───┼──────┤
│  │(1)              │(1)(2)    │被告楊國華確有於李啟銘所│不爭執│有    │依法定程序取│
│    │被告楊國華所使用│本院卷一│有挖土機遭竊前揭近時間，│      │      │得，且有自然│
│    │行動 0000000000 │P195-231│出現於遭竊處所附近之事實│      │      │關聯性。    │
│    │號行動電話申登資│        │。                      │      │      │            │
│    │料              │        │                        │      │      │            │
│    │(2)96年10月10日起│        │                        │      │      │            │
│    │至96年3月31日止 │        │                        │      │      │            │
│    │之行動電話雙向通│        │                        │      │      │            │
│    │聯紀錄          │        │                        │      │      │            │
└──┴────────┴────┴────────────┴───┴───┴──────┘
參、檢察官99年07月05日補充之證據資料
┌──┬────────┬────┬────────────┬───┬───┬──────┐
│編號│檢方之證據資料  │ 頁次   │  檢 方 待 證 事 項     │被告之│本院認│本院認定之理│
│    │                │        │                        │主張  │定有無│由〔刑事訴訟│
│    │                │        │                        │      │證據能│法（下稱刑訴│
│    │                │        │                        │      │力    │法）〕      │
├──┼────────┼────┼────────────┼───┼───┼──────┤
│  │被告楊國華於審理│(1)      │證明被告杜建欽、黃以明係│不爭執│有    │依刑訴法第15│
│    │中之證述及供述：│本院卷一│於原起訴事實附表編號一、│      │      │6條第1項，被│
│    │(1)98.10.07(14時 │P104-113│編號三之時間、地點，三人│      │      │告之自白出於│
│    │  30分)(以證人身│(2)      │共同竊取各該挖土機共2輛 │      │      │任意性，且與│
│    │  分--有具結)   │本院卷一│。並3人共同行使偽造之特 │      │      │事實相符者，│
│    │(2)98.11.04(14時 │P72-73、│種文書即海關報單來販賣渠│      │      │得為證據。是│
│    │  50分)         │P76-85  │等所竊取李啟銘所有之挖土│      │      │被告之供述合│
│    │(3)98.12.03(09時 │(3)      │機一情。並坦承與杜建欽、│      │      │於任意性法則│
│    │  40分)         │本院卷一│黃以明共同加重竊盜之事實│      │      │，具有自然關│
│    │(4) 99.01.13(15時│P97-99  │。                      │      │      │聯性，與事實│
│    │   00分)(以證人 │(4)      │                        │      │      │相符，當有證│
│    │   身分--有具結)│本院卷一│                        │      │      │據能力。    │
│    │(5) 99.11.23(15時│P112-120│                        │      │      │            │
│    │   15分)(以證人 │(5)      │                        │      │      │            │
│    │   身分--有具結)│本院卷二│                        │      │      │            │
│    │                │P208反-P│                        │      │      │            │
│    │                │215     │                        │      │      │            │
├──┼────────┼────┼────────────┼───┼───┼──────┤
│  │證人即同案被告杜│(1)      │證明被告黃以明係於原起訴│不爭執│(1)(4)(5)│(1)(4)(5)      │
│    │建欽於審理中之證│本院卷一│事實附表編號一、編號三之│      │有    │證人於本院審│
│    │詞：            │P114-125│時間、地點，由被告黃以明│      │      │理中具結所為│
│    │(1)98.10.07(14 時│(2)      │與證人杜建欽、楊國華三人│      │(2)(3)  │之證述，得為│
│    │  30分)(以證人身│本院卷一│共同竊取各該挖土機共2輛 │      │無    │證據。      │
│    │  分--有具結)   │P72-73、│之事實。並坦承與楊國華、│      │      │            │
│    │(2)98.11.04(14時 │P76-85  │黃以明共同加重竊盜之事實│      │      │(2)(3)        │
│    │  50分)         │(3)      │。                      │      │      │證人於本院審│
│    │(3)98.12.03(09時 │本院卷一│                        │      │      │理中僅以被告│
│    │  40分)         │P97-99  │                        │      │      │身分接受訊問│
│    │(4) 99.01.13(15時│(4)      │                        │      │      │，就同案被告│
│    │   00分)(以證人 │本院卷一│                        │      │      │黃以明而言，│
│    │   身分--有具結)│P112-120│                        │      │      │非屬證言，依│
│    │(5) 99.11.23(15時│(5)      │                        │      │      │刑訴法第158 │
│    │   15分)(以證人 │本院卷二│                        │      │      │條之3，當無 │
│    │   身分--有具結)│P215反-P│                        │      │      │證據能力。  │
│    │                │222反   │                        │      │      │            │
└──┴────────┴────┴────────────┴───┴───┴──────┘
肆、檢察官99年12月10日補充之證據資料
┌──┬────────┬────┬────────────┬───┬───┬──────┐
│編號│檢方之證據資料  │ 頁次   │  檢 方 待 證 事 項     │被告之│本院認│本院認定之理│
│    │                │        │                        │主張  │定有無│由〔刑事訴訟│
│    │                │        │                        │      │證據能│法（下稱刑訴│
│    │                │        │                        │      │力    │法）〕      │
├──┼────────┼────┼────────────┼───┼───┼──────┤
│  │證人即被害人方國│1.      │1.被害人方國忠於96年12月│不爭執│有    │1.          │
│    │忠之供述：      │(1)警一卷│  18日8時許，發現其停放 │      │      │(1)(2)(3)      │
│    │1.於警察詢問時之│ P98-100│  在南縣永康市○○路二王│      │      │被告知有刑事│
│    │供述：          │(2)警二卷│  公墓內之挖土機遭竊之事│      │      │訴訟法第159 │
│    │(1) 97.04.24(14時│  P46-48│  實。                  │      │      │條第1項不得 │
│    │  30分)         │(3)警二卷│                        │      │      │為證據之情形│
│    │(2)97.06.04(11時 │  P56-57│2.被害人方國忠發現挖土機│      │      │，而不爭執其│
│    │  10分)         │        │  遭竊後，至現場察看結果│      │      │證據能力，依│
│    │(3)97.06.04(18時 │2.      │  ，發現載運挖土機之大貨│      │      │同法第159條 │
│    │  00分)         │(1)偵一卷│  車倒車時，後保險桿有撞│      │      │之5第2項之規│
│    │                │  P55-57│  擊到一旁土堆，將車牌號│      │      │定，有證據能│
│    │2.於檢察官訊問時│        │  碼印在土堆上，經檢視為│      │      │力。        │
│    │  之供述：      │        │  FM-097號。            │      │      │            │
│    │(1)97.07.09(15時 │        │                        │      │      │2.          │
│    │  17分)(以證人身│        │3.被害人方國忠循載運挖土│      │      │(1)          │
│    │  分--有具結)   │        │  機之大貨車行駛沿路落下│      │      │證人於偵查中│
│    │                │        │  之紅土路線，調閱附近忠│      │      │具結向檢察官│
│    │                │        │  孝路與二王砲兵學校路口│      │      │所為之證述，│
│    │                │        │  監視器之結果，發現載運│      │      │無顯不可信之│
│    │                │        │  失竊挖土機之該部大貨車│      │      │情況，依刑事│
│    │                │        │  左側有3個光，且後面跟 │      │      │訴訟法第159 │
│    │                │        │  隨一部懸掛HR-8046號車 │      │      │條之1第2項，│
│    │                │        │  牌之休旅車。          │      │      │得為證據。  │
│    │                │        │4.經警員調取失竊地點附近│      │      │            │
│    │                │        │  之忠孝路與中山南路口之│      │      │            │
│    │                │        │  監視器錄影畫面，於96年│      │      │            │
│    │                │        │  12月28日4時5分29秒，有│      │      │            │
│    │                │        │  攝得1平板車載運方國忠 │      │      │            │
│    │                │        │  所管領之挖土機經過該路│      │      │            │
│    │                │        │  口，隨後於4時5分43秒有│      │      │            │
│    │                │        │  1部陸地龍小客車尾隨其 │      │      │            │
│    │                │        │  後。                  │      │      │            │
├──┼────────┼────┼────────────┼───┼───┼──────┤
│  │證人即被害人鄧登│1.      │告訴人鄧登來所管領使用之│不爭執│有    │被告知有刑事│
│    │來於警察詢問時之│(1)警一卷│挖土機於96年12月22日4時 │      │      │訴訟法第159 │
│    │供述：          │  P84-86│許在臺南縣左鎮鄉台2線24 │      │      │條第1項不得 │
│    │(1) 97.05.01(14  │(2)警一卷│公400公尺處遭竊之事實。 │      │      │為證據之情形│
│    │  時45分)       │  P87-88│                        │      │      │，而不爭執其│
│    │  30分)         │        │                        │      │      │證據能力，依│
│    │(2)97.05.05(16時 │        │                        │      │      │同法第159條 │
│    │  30分)         │        │                        │      │      │之5第2項之規│
│    │                │        │                        │      │      │定，有證據能│
│    │                │        │                        │      │      │力。        │
├──┼────────┼────┼────────────┼───┼───┼──────┤
│  │報單號碼AA934676│警一卷  │告訴人鄧登來所管領使用之│不爭執│有    │依法定程序取│
│    │0002號之進口報單│P90     │KOMATSU牌PC120-5型挖土機│      │      │得，且有自然│
│    │                │        │之進口報單。            │      │      │關聯性。    │
├──┼────────┼────┼────────────┼───┼───┼──────┤
│  │警方在嘉義縣大林│警一卷  │查獲現場情形。          │不爭執│有    │照片係以機械│
│    │鎮○○里○○○段│P91     │                        │      │      │方式留存之影│
│    │137地號查獲鄧登 │        │                        │      │      │像紀錄，並非│
│    │來所管領挖土機之│        │                        │      │      │依憑製作者之│
│    │情形照片2張     │        │                        │      │      │記憶再加以轉│
│    │                │        │                        │      │      │述而得，非屬│
│    │                │        │                        │      │      │傳聞證據，殊│
│    │                │        │                        │      │      │無傳聞法則之│
│    │                │        │                        │      │      │適用。此外復│
│    │                │        │                        │      │      │無證據證明有│
│    │                │        │                        │      │      │何偽造、變造│
│    │                │        │                        │      │      │或違法取得之│
│    │                │        │                        │      │      │情事，係依法│
│    │                │        │                        │      │      │定程序取得，│
│    │                │        │                        │      │      │且與本案事實│
│    │                │        │                        │      │      │具有自然關聯│
│    │                │        │                        │      │      │性，是該照片│
│    │                │        │                        │      │      │具有證據能力│
│    │                │        │                        │      │      │。          │
└──┴────────┴────┴────────────┴───┴───┴──────┘